# 关于合并报表——收购少数股东股权

提问人：xjl0995 时间：2017-03-24 00:10:08
集团母公司A持有控股子B公司80%股权，B持有子公司C 75%股权；现在A折价收购C的少数股权（25%），支付价款要远小于C的25%净资产份额，现在合并报表如何处理？假设合并日是 7 月 31 日，是在合并层面确认资本公积吗？ 是不是在A的合并报表层面按权益法模拟调整，确认投资收益（8-12月）和资本公积？（支付价款与合并日25%净资产的差额部分）；同时B公司合并层面之前确认的25%少数股东权益要与长投抵消，少数股东损益要与投资收益（8-12月）抵消？

回答人：chenyiwei
A的合并报表层面，同样作为收购少数股权，按权益性交易原则处理，收购价款与对应的 25 ％少数股权之间的差额调整资本公积。你的理解基本合理。

提问人：xjl0995 时间：2017-03-24 09:08:07
谢谢陈老师！ 因为B公司也有20%的少数股东，是不是这个少数股东享有的C的25%（即20%*25%的少数股东权益 要从资本公积里恢复出来？）即在合并层面 借:资本公积 贷：少数股东权益（20%*25）？

回答人：chenyiwei
不用。

提问人：yeskye441221 时间：2018-02-12 22:15:56
好像找到之前陈老师的回复了，在A的合并报表层面，这也体现为一项购买少数股权交易，该交易差额依次冲减A的合并报表层面的资本公积、盈余公积和未分配利润，而不管在B的合并报表层面是如何冲减的。是这样的吧。

回答人：chenyiwei
是。